臺灣臺中地方法院刑事判決　　　　　　100年度易字第3777號
公　訴　人　臺灣臺中地方法院檢察署檢察官
被　　　告　陳逸賢
上列被告因竊盜案件，經檢察官提起公訴（100年度偵字第22851
號），被告於準備程序中就被訴事實為有罪之陳述，經告知簡式
審判程序之旨，並聽取當事人之意見後，裁定改以簡式審判程序
判決如下：
    主    文
陳逸賢侵入住宅竊盜，累犯，處有期徒刑捌月。
    犯罪事實及理由
一、犯罪事實
    陳逸賢前因竊盜案件，經本院以97年度中簡字第3207號判處
    有期徒刑6月確定。又因詐欺案件，經臺灣彰化地方法院以
    96年度彰簡字第550號判處有期徒刑5月確定，嗣經減刑為2
    月15日，再因詐欺案件，經本院以98年度簡字第132號判有
    期徒刑4月確定，嗣經減刑為2月，前開二詐欺案件經本院以
    98年度聲字第2184號定應執行有期徒刑4月確定後，上開三
    案接續執行，於98年10月19日縮刑期滿執行完畢。詎仍不知
    悔改，基於意圖為自己不法所有之接續犯意，於100年8月2
    日中午12時許，先至新北市○○區○○路192巷12弄17號頂
    樓5樓之倉庫，竊取房東林永祥所有之備份鑰匙1串得手後，
    於同日中午12時25分許，持該鑰匙開啟上址5樓之房客吳佩
    齡住處大門，進入上開住宅後，徒手竊得吳佩齡所有之電腦
    主機及電腦液晶螢幕各一台得手（價值共約新台第3萬元）
    。嗣經警方循線查悉上情。
二、證據能力說明：本件被告陳逸賢所犯之罪，為死刑、無期徒
    刑、最輕本刑為3年以上有期徒刑以外之罪，其於審理程序
    進行中，就被訴事實為有罪之陳述，經本院告知簡式審判程
    序之旨，並聽取檢察官及被告之意見後，本院依刑事訴訟法
    第273條之1第1項規定，裁定進行簡式審判程序，且依同法
    第273條之2、第159條第2項之規定，不適用傳聞法則有關限
    制證據能力之相關規定，合先敘明。
三、認定犯罪事實所憑之證據名稱：
(一)被告陳逸賢於偵查及本院審理中之自白。
(二)證人吳佩齡於警詢、證人林永祥於警詢、偵訊證述。
(三)房屋租賃契約書影本1份。
(四)監視器翻拍畫面照片6張及現場照片2張。
四、核被告陳逸賢所為，係犯刑法第320條第1項之普通竊盜罪、
    第321條第1項第1款之加重竊盜罪。經查，被告以一犯罪決
    意，於竊取上開房東林永祥所有之備份鑰匙1串後，再持以
    侵入房客吳佩齡住處內，竊取其所有之電腦主機及電腦螢幕
    各一台之犯行，其前後二竊盜行為行為時間甚為密接，行竊
    地點相近，各行為之獨立性極為薄弱，依一般社會健全觀念
    ，在時間差距上，難以強行分開，在刑法評價上，以視為數
    個舉動之接續施行，合為包括之一行為予以評價，較為合理
    ，從而，被告上開竊取物品之行為，應論以接續犯之一罪，
    公訴意旨認被告上開犯行間犯意各別，行為互殊，應予分論
    併罰，容有誤會，併此敘明。又被告以一行為同時觸犯刑法
    第320條第1項之普通竊盜罪、第321條第1項第1款之加重竊
    盜罪，為想像競合犯，應依刑法第55條之規定從一情節較重
    之加重竊盜罪處斷。
五、被告前因竊盜案件，經本院以97年度中簡字第3207號判處有
    期徒刑6月確定。又因詐欺案件，經臺灣彰化地方法院以96
    年度彰簡字第550號判處有期徒刑5月確定，嗣經減刑為2月
    15日，再因詐欺案件，經本院以98年度簡字第132號判有期
    徒刑4月確定，嗣經減刑為2月，前開二詐欺案件經本院以98
    年度聲字第2184號定應執行有期徒刑4月確定後，上開三案
    接續執行，於98年10月19日縮刑期滿執行完畢等情，有臺灣
    臺中地方法院檢察署刑案資料查註紀錄表、臺灣高等法院被
    告前案紀錄表各1紙附卷可稽，其於5年以內故意再犯本件有
    期徒刑之罪，為累犯，應依刑法第47條第1項加重其刑。爰
    審酌被告素行非佳，正值青年，不思憑勞力賺取金錢，為圖
    一己之利，侵入他人住宅，惡害非輕，所竊得之財物事後復
    已變賣得款花用，再參以被告已於犯罪後坦承犯行，態度尚
    稱良好，暨考量其其犯罪動機、手段、竊取財物之價值多寡
    、犯罪所生危害等一切情狀，量處如主文所示之刑。又未扣
    案之鑰匙1串，雖係供被告犯罪所用之物，惟並非被告所有
    ，爰不予宣告沒收。
六、應適用之法條：刑事訴訟法第273條之1第1項、第299條第1
    項前段、第310條之2、第454條第1項，刑法第320條第1項、
    第321條第1項第1款、第55條、第47條第1項，刑法施行法第
    1條之1。
七、如不服本判決，應於送達後10日內向本院提出上訴狀。
本案經檢察官劉玉媛到庭執行職務。
中    華    民    國   100    年    12    月    29    日
                  刑事第十六庭  法  官  柯雅惠
以上正本證明與原本無異。
如不服本判決應於收受判決後10日內向本院提出上訴書狀，並應
敘述具體理由；其未敘述上訴理由者，應於上訴期間屆滿後20日
內向本院補提理由書（均須按他造當事人之人數附繕本）「切勿
逕送上級法院」。
                                書記官  廖健雄
中    華    民    國  100    年     12    月    29    日
附錄論罪科刑法條:
刑法第320條
意圖為自己或第三人不法之所有，而竊取他人之動產者，為竊盜
罪，處五年以下有期徒刑、拘役或五百元以下罰金。
意圖為自己或第三人不法之利益，而竊佔他人之不動產者，依前
項之規定處斷。
前二項之未遂犯罰之。
刑法第321條
犯竊盜罪而有下列情形之一者，處六月以上、五年以下有期徒刑
，得併科新臺幣十萬元以下罰金：
一、侵入住宅或有人居住之建築物、船艦或隱匿其內而犯之者。
二、毀越門扇、牆垣或其他安全設備而犯之者。
三、攜帶兇器而犯之者。
四、結夥三人以上而犯之者。
五、乘火災、水災或其他災害之際而犯之者。
六、在車站、埠頭、航空站或其他供水、陸、空公眾運輸之舟、
車、航空機內而犯之者。